【裁判字號】    99,審訴,545
【裁判日期】    990531
【裁判案由】    毒品危害防制條例
【裁判全文】
臺灣桃園地方法院宣示判決筆錄         99年度審訴字第545號
公  訴  人  臺灣桃園地方法院檢察署檢察官
被      告  甲○○
指定辯護人  本院公設辯護人陳瑞明
上列被告因違反毒品危害防制條例案件，於中華民國99年5 月31
日下午5 時許，在本院第十法庭宣示判決，出席職員如下：
          法  官   林孟宜
          書記官   林宜亭
          通  譯
法官起立朗讀判決主文、犯罪事實要旨、處罰條文，及告以上訴
限制、期間並提出上訴狀之法院，且諭知記載其內容：
一、主  文：
    甲○○施用第一級毒品，累犯，處有期徒刑壹年，扣案海洛
    因壹小包含袋（驗餘毛重零點柒伍捌公克），沒收銷燬之，
    扣案注射針筒壹支，沒收之；又施用第二級毒品，累犯，處
    有期徒刑肆月。應執行有期徒刑壹年貳月，扣案海洛因壹小
    包含袋（驗餘毛重零點柒伍捌公克），沒收銷燬之，扣案注
    射針筒壹支，沒收之。
二、犯罪事實要旨：
    甲○○前於民國90年間，因施用毒品案件，經臺灣彰化地方
    法院以90年度毒聲字第478 號裁定送觀察、勒戒後，認無繼
    續施用毒品之傾向，於90年4 月16日執行完畢釋放出所，並
    由臺灣彰化地方法院檢察署檢察官以90年度毒偵字第236 、
    1247號為不起訴處分確定；又於上開觀察、勒戒執行完畢釋
    放出所後，5 年內之90年間，因施用毒品案件，經臺灣彰化
    地方法院以90年度毒聲字第2193號裁定送觀察、勒戒後，認
    無繼續施用毒品之傾向，於90年6 月28日執行完畢釋放出所
    ，並由臺灣彰化地方法院檢察署檢察官以90年度毒偵字第19
    68、2015、2141、2203、2461號為不起訴處分確定；又於90
    年間，因施用毒品案件，經臺灣彰化地方法院以90年度毒聲
    字第3847號裁定送強制戒治，嗣經臺灣彰化地方法院以91年
    度毒聲字第2220號裁定停止戒治，所餘戒治期間付保護管束
    ，於92年3 月26日期滿，保護管束未經撤銷，強制戒治視為
    執行完畢，並經臺灣彰化地方法院以90年度訴字第1378號判
    決判處有期徒刑10月、5 月，應執行有期徒刑1 年1 月確定
    。又有下列犯行：(一)另於89年間，因過失致死案件，經臺灣
    板橋地方法院以90年度交易字第533 號判決判處有期徒刑1
    年，緩刑4 年確定，嗣經撤銷緩刑，應執行有期徒刑1 年確
    定；(二)又於90年間，因贓物案件，經臺灣彰化地方法院以90
    年度易字第1707號判決判處有期徒刑5 月；(三)又於90年間，
    因施用毒品案件，經臺灣彰化地方法院以90年度訴字第1378
    號判決判處有期徒刑10月、5 月，應執行有期徒刑1 年1 月
    確定；(四)又於91年間，因違反洗錢防制法案件，經臺灣雲林
    地方法院以92年度簡字第117 號判決判處有期徒刑5 月確定
    ；(五)又於91年間，因偽造有價證券案件，經臺灣雲林地方法
    院以91年度訴字第402 號判決判處有期徒刑2 年1 月確定；
    (六)又於95年間，因施用毒品案件，經臺灣彰化地方法院以95
    年度訴字第1370號判決判處有期徒刑1 年確定，嗣經臺灣雲
    林地方法院以96年度聲減字第1059號裁定減刑為有期徒刑6
    月確定；(七)又於95年間，因施用毒品案件，經臺灣雲林地方
    法院以96年度訴字第174 號判決判處有期徒刑1 年2 月確定
    ，嗣經臺灣雲林地方法院以96年度聲減字第1059號裁定減刑
    為有期徒刑7 月確定。上開(一)、(二)、(三)、(四)、(五)之罪之刑經
    接續執行，於94年12月2 日縮短刑期假釋出監，嗣經撤銷假
    釋應執行殘刑有期徒刑1 年2 月22日。上開(一)、(二)、(三)、(四)
    之罪嗣經臺灣雲林地方法院以97年度聲減字第51號裁定各減
    刑為二分之一，並與上開(五)不應減刑之罪所處之刑，定應執
    行有期徒刑3 年5 月確定。嗣上開減刑後所餘之殘刑並與上
    開(六)、(七)之罪經接續執行，於97年8 月1 日縮短刑期執行完
    畢出監。詎仍不知悔改，復分別基於施用第一級毒品及第二
    級毒品之犯意，於98年9 月27日某時，在臺北縣土城市○○
    路上之公司宿舍內，以針筒注射方式施用第一級毒品海洛因
    及以抽香菸方式施用第二級毒品甲基安非他命各1 次，嗣於
    98年9 月28日14時25分許，為警在桃園縣中壢市○○路272
    巷22號前查獲，並扣得其所有供施用毒品所用之注射針筒1
    支及海洛因1 小包（原毛重0.76公克，驗餘毛重0.758 公克
    ），經其同意為警採集尿液送驗後，確呈鴉片類及甲基安非
    他命陽性反應，始查悉上情。
三、處罰條文：
    毒品危害防制條例第10條第1 項、第2 項、第18條第1 項前
    段，刑法第11條、第47條第1 項、第51條第5 款、第38條第
    1 項第2 款。
四、協商判決除有刑事訴訟法第455 條之4 第1 項第1 款於本訊
    問程序終結前，被告撤銷協商合意或檢察官撤回協商聲請者
    ；第2 款被告協商之意思非出於自由意志者；第4 款被告所
    犯之罪非第455 條之2 第1 項所定得以協商判決者；第6 款
    被告有其他較重之裁判上一罪之犯罪事實者；第7 款法院認
    應諭知免刑或免訴、不受理者情形之一，及違反同條第2 項
    「法院應於協商合意範圍內為判決；法院為協商判決所科之
    刑，以宣告緩刑或2 年以下有期徒刑、拘役或罰金為限」之
    規定者外，不得上訴。
五、如有前項得上訴之情形者，得自收受判決送達之日起10日內
    ，向本院提出上訴書狀，上訴於第二審法院。
中    華    民    國    99    年     5    月    31    日
                            刑事庭法  官  林孟宜
以上正本證明與原本無異。
                                  書記官  林宜亭
中    華    民    國    99    年     5    月    31    日
附錄本案論罪科刑法條：
毒品危害防制條例第10條規定：
施用第一級毒品者，處6 月以上5 年以下有期徒刑。
施用第二級毒品者，處3 年以下有期徒刑。

司法院資訊處製作；財團法人民間司法改革基金會備份。
